【裁判字號】    97,聲,1438
【裁判日期】    971114
【裁判案由】    停止執行
【裁判全文】
臺灣臺南地方法院民事裁定              97年度聲字第1438號
聲  請  人  乙○○
相  對  人  彰化商業銀行股份有限公司
法定代理人  甲○○
上列當事人間聲請停止執行事件，本院裁定如下：
    主  文
聲請人供擔保新臺幣貳佰壹拾貳萬伍仟零陸拾柒元後，本院97年
度執字第37022號強制執行事件之強制執行程序，於本院97年度
補字395號第三人異議之訴事件判決確定或和解、撤回前，應暫
予停止。
      理    由
一、按有回復原狀之聲請，或提起再審之訴或異議之訴，或對於
    和解為繼續審判之請求，或提起宣告調解無效之訴、撤銷調
    解之訴，或對於許可強制執行之裁定提起抗告時，法院因必
    要情形或依聲請定相當並確實之擔保，得為停止強制執行之
    裁定，強制執行法第18條第2項定有明文。依此規定，當事
    人提起異議之訴時，在該異議之訴確定前，法院如認有必要
    ，得依職權為停止執行之裁定；其在當事人願供擔保，聲請
    停止強制執行時，法院亦非不得依其聲請，定相當並確實之
    擔保，為停止強制執行之裁定，至該異議之訴實體上有無理
    由，則非法院於裁定停止強制執行時應予審酌之事項，最高
    法院93年度台抗字第723號裁定為同一見解可供參考。
二、本件聲請人以其為台南縣永康市○○段321建號即門牌號碼
    台南縣永康市○○街41號房屋一至五樓增建建物之所有人，
    該增建部分非主建物之從物、附屬建物，而係具有獨立經濟
    價值之建築物，向本院提起第三人異議之訴為理由，聲請裁
    定停止97年度執字第37022號執行事件之強制執行。
三、經查：
  (一)聲請人對相對人提起第三人異議之訴，經調取上開執行卷及
    本院97年度補字第395號卷宗查閱屬實，是認聲請人聲請停
    止執行，核與上開法律規定相符。
  (二)又按強制執行法第18條第2項所謂「相當並確實之擔保」，
    係備供債權人因停止執行所受損害之賠償，其數額應依標的
    物停止執行後，債權人未能即時受償或利用該標的物所受之
    損害額，或其因另供擔保強制執行所受損害額定之，非以標
    的物之價值或其債權額為據，最高法院92年度台抗字第480
    號裁定足供對照。查本件強制執行程序相對人主張之執行債
    權金額為新台幣（下同）10,500,000元及利息、違約金，又
    因上開執行案件聲請拍賣之標的係台南縣永康市○○段566
    號土地及其上321號建物，含未保存登記建物全部，訂於97
    年11月10日上午進行第2次拍賣，拍賣底價為9,808,000元，
    有執行卷內拍賣公告附表可參。推估本件第三人異議之訴經
    起訴至判決確定如以4年4個月計算（採行通常程序，三審確
    定，辦案期限共4年4 個月），聲請人提起第三人異議之訴
    獲准停止執行致相對人延宕受償之受損期間最長約為4年4月
    。又聲請人雖僅係對於拍賣標的中增建之建物部分提起第三
    人異議之訴，訴請撤銷強制執行程序，但該增建建物予以停
    止執行之結果，必定影響該標的全部拍賣之繼續執行，則其
    擔保金之衡酌，自應以本件「拍賣之不動產全部」因延滯執
    行受償所可能受到之損害而為衡酌，而非僅依聲請人所有之
    標的物之價值審酌。是以第2次拍賣之拍賣底價9,808,000元
    ，按第三人異議之訴審理之預估期間4年4月，以法定年息5%
    計算，相對人因停止執行而可能遭受之損害為2,125,067元
    【9,808,000x5%x(4+4/1 2)﹦2,125,067，元以下四捨五入
    】，故以此為停止執行之擔保金額。
四、爰依強制執行法第18條第2項，裁定如 主文。
中    華    民    國    97    年    11    月    14    日
                  民事第三庭    法  官  蔡孟珊
以上正本係照原本作成。
如對本裁定抗告，應於收受裁定正本送達後10日內向本院提出抗
告狀，並繳納抗告裁判費新台幣1,000元整。
中    華    民    國    97    年    11    月    14    日
                                書記官  吳幸芳


司法院資訊處製作；財團法人民間司法改革基金會備份。
